【裁判字號】    99,交簡上,125
【裁判日期】    990809
【裁判案由】    公共危險
【裁判全文】
臺灣臺北地方法院刑事判決           99年度交簡上字第125號
上  訴  人
即  被  告  甲○○
上列上訴人即被告因公共危險案件，不服本院99年度北交簡字第
23號中華民國99年6月8日所為第一審刑事簡易判決（原聲請簡易
判決處刑案號：臺灣臺北地方法院檢察署98年度偵字第24623號
），提起上訴，本院管轄之第二審合議庭判決如下：
    主      文
上訴駁回。
    事實及理由
一、本案經本院審理結果，認原審簡易判決其認事、用法均無不
    當，故引用原審簡易判決書記載之事實、證據及理由（如附
    件）。
二、上訴人即被告甲○○提起本件上訴，其對原審認定之犯罪事
    實均不爭執，惟陳稱：伊患有躁鬱症，且屬清寒之低收入戶
    ，雖有酒後駕車行為，但騎車均注意遵守交通規則，並未危
    害他人，且年近50歲，只能靠打零工生活，確實無力負擔沈
    重之罰金等語，並提出全民健康保險證明卡、中華民國身心
    障礙手冊、診斷證明書、證明單、清寒證明書等為憑。
三、惟查，本院原審經審理之結果，認依被告於警詢及偵查中之
    自白、酒精濃度測試單、臺北市政府警察局舉發違反道路交
    通管理事件通知單、生理平衡檢測表、刑法第185條之3案件
    測試觀察紀錄表、行政院退除役官兵輔導委員會臺北榮民總
    醫院民國88年8月5日（88）北總內字第26868號函釋等證據
    ，已足認定被告違犯刑法第185條之3酒後駕車公共危險犯行
    ，乃依檢察官之聲請，不經通常審判程序，逕以簡易判決處
    刑，並審酌被告分別於90年及94年間，因酒後駕車經本院各
    判處罰金新臺幣（下同）14,000元及拘役59日確定，又於98
    年8月間犯同罪，經本院以99年度交易字第76號判處有期徒
    刑3月，並參酌其犯罪之動機、目的、手段、所造成之危害
    、其素行、生活狀況及智識程度等一切情狀，量處被告有期
    徒刑3月，併科罰金12,3000元，並諭知以1,000元折算1日之
    易科罰金及易服勞役折算標準。經核其認事用法均無違誤，
    量刑亦稱妥適。被告雖以上情提起上訴，然按量刑係屬事實
    審法院得依職權自由裁量之事項，苟已斟酌刑法第57條各款
    所列情狀而未逾越法定刑度，不得遽指為違法。查原審量刑
    時業已審酌被告前已有三次酒後駕車紀錄，分經法院判處罰
    金、拘役59日及有期徒刑3月在案，竟又第四度犯相同之罪
    ，另斟酌被告之犯罪情節、犯罪動機、目的、手段、所生危
    害、生活狀況、智識程度等一切情狀，已如前述，因而量處
    被告有期徒刑3月，併科罰金123,000元，並諭知易科罰金及
    易服勞役之折算標準，經核尚無失當可言，難認原審判決認
    事用法及量刑有何違誤之處。被告供稱其工作生活不易，無
    力負擔罰金，至多僅屬判決確定後執行時，檢察官是否准予
    分期繳交罰金及得否准予易服社會勞動之問題，被告據此為
    由提起上訴，並無理由，應予駁回。
據上論斷，應依刑事訴訟法第455條之1第1項、第3項、第364條
、第368條，判決如主文。
本案經檢察官葉惠燕到庭執行職務。
中    華    民    國    99    年    8     月    9     日
                   刑事第七庭 審判長法  官  林庚棟
                                    法  官  林勇如
                                    法  官  章曉文
以上正本證明與原本無異。
不得上訴。
                                    書記官  張汝琪
中    華    民    國    99    年    8     月    9     日
附錄
本案論罪科刑法條全文
中華民國刑法第185條之3：
服用毒品、麻醉藥品、酒類或其他相類之物，不能安全駕駛動力
交通工具而駕駛者，處1年以下有期徒刑、拘役或3萬元以下罰金
。

司法院資訊處製作；財團法人民間司法改革基金會備份。
